# 再次求助陈版主，商誉实务问题

提问人：ybycpv 时间：2019-04-18 23:20:46
求助陈版主，昨天我向您请教了商誉减值测试项目遇到的问题，感谢您的回复，针对您的回复再次向您请教下：
A 企业收购B 公司之前，B 公司就拥有了子公司 C 公司，但 C公司在收购时未有运营，账面上没有形成实质生产的长期资产，我觉得不构成业务，所以 C没有商誉，收购形成的商誉完全是 B 公司业务带来的，如果收购后C 公司通过外部借款或 B 公司增资（资金来源不同）购置了相关长期资产，形成了业务，且该业务与B公司的业务相同，并与 B公司产生了协同效应。
在做商誉减值测试时，您说应该理解为：因为收购时没考虑 C 公司的协同效应（收益法中把 C 公司作为非经营性资产考虑的，以收益法评估结果作为交易对价），收购后产生的协同效应，属于 B公司的内生商誉，所以在减值测试时不要考虑把 C 公司的长期资产包括进来。
我后来想了想，觉得虽然收购后产生的协同效应属于 B 公司的内生商誉，但站在 A 公司合并层面，A 公司收购 B 公司是外生商誉来的，虽然 C 对于 B 属于内生商誉，但 B 对于 A 是属于外生商誉的，那我对 A 合并 B产生的商誉进行减值测试，那是否还是应该考虑把 C 的长期资产包括进来呢？ 谢谢陈版主！

回答人：chenyiwei
仍不应并入。A 收购 B 的商誉对 A 是外生的，但 B 在收购后设立 C 业务，此时不再有外生商誉，该项商誉对 A、B 都是内生的，且与A 收购 B形成的商誉没有关联。